【裁判字號】    97,抗,464
【裁判日期】    970515
【裁判案由】    聲請再審
【裁判全文】
臺灣高等法院刑事裁定                   97年度抗字第464號
再抗告人
即被  告    甲○○
                      號
代 理 人    乙○
上列抗告人因聲請再審案件，不服臺灣桃園地方法院中華民國97
年4月17日裁定（97年度聲簡再更字第1號），提起再抗告，本院
裁定如下：
    主  文
抗告駁回。
    理  由
一、再抗告意旨詳如異議狀所載（如附件）。又再抗告人於本院
    提出之異議書狀，雖載明為「異議狀」，惟觀其書狀內容應
    係對原審法院97年4月17日之97年度聲簡再更字第1號駁回其
    抗告之裁定不服而提起再抗告，合先敘明。
二、按不得上訴於第三審法院之案件，其第二審法院所為裁定，
    不得抗告；原審法院認為抗告不合法律上之程式或法律上不
    應准許，或其抗告權已經喪失者，應以裁定駁回之，但其不
    合法律上之程式可補正者，應定期間先命補正，刑事訴訟法
    第405條、第408條第1項定有明文。又對於抗告法院之裁定
    ，不得再行抗告。但對於其就左列抗告所為之裁定，得提起
    再抗告：一、對於駁回上訴之裁定抗告者。二、對於因上訴
    逾期聲請回復原狀之裁定抗告者。三、對於聲請再審之裁定
    抗告者。四、對於第477條定刑之裁定抗告者。五、對於第
    486條聲明疑義或異議之裁定抗告者。六、證人、鑑定人、
    通譯及其他非當事人對於所受之裁定抗告者。前項但書之規
    定，於依第405條不得抗告之裁定，不適用之，刑事訴訟法
    第415條亦有明文。又不得上訴於第三審法院之案件，其第
    二審法院所為裁定，不得抗告，刑事訴訟法第405條定有明
    文。此項裁定，既不得抗告，依同法第415條第2項規定，自
    亦不得再抗告（最高法院87年度台抗字第418號裁定意旨參
    照）。
三、原裁定略以：
  (一)依刑事訴訟法第455條之1第1項規定，適用簡易程序案件，
    經簡易判決處刑後，對於簡易判決有不服者，固得上訴於管
    轄之第二審地方法院合議庭，惟經該管轄之第二審地方法院
    合議庭判決後，該案即告確定，不得再上訴於高等法院，此
    觀刑事訴訟法第七編簡易程序之規定自明。是當事人對於第
    二審法院所為裁定得否抗告，端視該案件是否為得上訴於第
    三審法院而定，而簡易程序第二審地方法院合議庭之判決，
    不得上訴於第三審法院，故對於該地方法院合議庭第二審裁
    定，亦不得提起抗告。
  (二)被告甲○○對於第二審之臺灣桃園地方法院91年度簡上字第
    145號確定判決聲請再審，因其再審聲請不合法，經臺灣桃
    園地方法院管轄第二審合議庭以97年度聲簡再更字第1號刑
    事裁定駁回其再審聲請，而向臺灣桃園地方法院提起抗告；
    惟揆諸首揭說明，本案屬不得上訴第三審法院之案件，其第
    二審法院所為裁定，自不得提起抗告，茲抗告人對於不得抗
    告案件，提起抗告，乃屬法律上所不應准許，復為不得命補
    正之事項，是其抗告自非合法，應予駁回。
四、查再抗告人甲○○所犯刑法第196條第2項收受後方知為偽鈔
    而行使罪因適用簡易程序，經管轄之第二審原審地方法院合
    議庭判決後，該案即告確定，屬不得再上訴於本院之案件，
    有判決書在卷為憑，從而，對於該地方法院合議庭第二審所
    為之裁定，亦不得提起抗告。本件再抗告人就原審法院駁回
    其偽造貨幣案件聲請再審之裁定提起抗告後，原審認該抗告
    並不合法而駁回其抗告，並無不合，揆之前開規定，就原審
    法院駁回再抗告人偽造貨幣案件聲請再審之裁定，自不得再
    行抗告，本件再抗告人卻予提起再抗告，其程式顯然不合法
    律上之程式，應予駁回。
據上論斷，應依刑事訴訟法第408條第1項前段，裁定如主文。
中    華    民    國    97    年    5     月    15    日
                  刑事第十四庭  審判長法  官  陳志洋
                                      法  官  謝靜慧
                                      法  官  吳啟民
以上正本證明與原本無異。
不得再抗告。
                                      書記官  江采廷
中    華    民    國    97    年    5     月    15    日


司法院資訊處製作；財團法人民間司法改革基金會備份。
